【裁判字號】    90,交抗,450
【裁判日期】    901106
【裁判案由】    違反道路交通管理處罰條例
【裁判全文】
台灣高等法院交通事件裁定                          九十年度交抗字第四五號
    抗  告  人
    即受處分人  甲○○
右抗告人因違反道路交通管理處罰條例案件，不服台灣板橋地方法院中華民國九十年
九月二十八日裁定（九十年度交聲字第六三四號），提起抗告，本院裁定如左：
    主  文
抗告駁回。
    理  由
一、按營業小客車駕駛人，執業登記證，未依規定安置車內指定之插座或以他物遮蔽
    者，處新台幣一千五百元罰鍰，道路交通管理處罰條例第三十六條第三項定有明
    文。
二、原裁定略以：
  (一)本件受處分人即異議人甲○○於民國（下同）九十年三月二十日上午十時三十分
    許，駕駛Ｈ六─一一六號營業小客車，在新店市○○○○○路口，因未放置執業
    登記證營業之事實，有台北縣警察局新店分局九十年五月八日九０北警店交字第
    一一一九七、一二００四號書函影本一紙及台北縣警察局舉發違反道路交通管理
    事件通知單、違反道路交通管理事件裁決書各一張等在卷可考。雖異議人辯稱：
    伊因登記證遺失，申領途中，巧遇警察臨檢，雖告知遭竊，但未被採納，亦經申
    領新證，且民眾證件遭竊，總不致於有車不用，走路辦理，該舉發不當云云。
  (二)經查，異議人係於九十年三月二十日上午十時三十分許，為警攔檢未放置執業登
    記證而遭警舉發，然異議人係於同日下午三時三十分許，始至台北縣警察局新店
    分局轄內分駐所報案，苟如異議人所言，其係於前往報案途中為警攔檢，何以在
    新店市○○路發現遭竊至警所報案竟須費時達六小時之久，此有受理刑事案件報
    案三聯單影本一紙在卷可參，顯見異議人所言，顯與事實不符，且其所提申領補
    發執業登記證之申請書亦非九十年三月二十日當日所為（依申請書所載為九十年
    一月十日），是縱異議人執業登記證遭竊係屬事實，但其未於合理報案、申辦程
    序完成前，繼續營業，即有違規之情。綜上所述，原處分機關據以援引首揭規定
    ，裁處罰鍰新台幣一千五百元並無不當，爰依道路交通案件處理辦法第十九條駁
    回抗告人之異議。
三、經核原裁定認事用法，並無不合。抗告意旨以其登記證係於九十年三月二十日遺
    失並於當日申辦，原裁定誤認抗告人係於九十年一月十日申辦等語。惟查，抗告
    人所提申領補發執業登記證申請書上所載之日期為九十年一月十日，若抗告人之
    登記證係於三月二十日遭竊，則何以於一月十日即申請補發登記證？故抗告人之
    登記證是否確於三月二十日遭竊，即非無疑義，抗告人未依法放置執業登記證而
    仍繼續營業，其違規情事屬實。是其上開陳述，顯為卸責之詞，委無可採，抗告
    為無理由，應予駁回。
據上論斷，應依道路交通案件處理辦法第二十六條，刑事訴訟法第四百十二條，裁定
如主文。
中      華      民      國    九十      年     十一     月      六      日
                              台灣高等法院交通法庭
                                    審判長法  官  劉  景  星
                                          法  官  陳  博  志
                                          法  官  陳  志  洋
右正本證明與原本無異。
不得再抗告
                                          書記官  蔡  佩  珊
中      華      民      國    九十      年     十一     月       八     日


司法院資訊處製作；財團法人民間司法改革基金會備份。
